【裁判字號】    88,上訴,2741
【裁判日期】    890222
【裁判案由】    毒品危害防制條例
【裁判全文】
臺灣高等法院刑事判決                  八十八年度上訴字第二七四一號
    上  訴  人
    即  被  告  乙○○
    選任辯護人  游文華
右上訴人因毒品危害防制條例案件，不服台灣板橋地方法院八十六年度訴字第一二二
六號，中華民國八十八年二月十二日第一審判決之販賣安非他命部分（起訴案號為台
灣板橋地方法院檢察署八十五年度偵字第一七０五六號，移送併辦案號為台灣板橋地
方法院檢察署八十五年度偵字第二四五七四號、八十六年度偵字第二四八一五號、八
十七年度偵字第三六六六號、偵字第八六七七號、臺灣臺北地方法院檢察署八十六年
度偵字第七０四七號、八十七年度偵字第八三八一號），提起上訴後，復經台灣板橋
地方法院檢察署移送併辦（八十八年度偵字第一八四０一號、第一二三五六號、第一
二三五五號、第一二三四八號），本院判決如左：
    主  文
原判決關於乙○○販賣安非他命部分撤銷。
乙○○共同連續非法販賣化學合成麻醉藥品未遂，累犯，處有期徒刑肆年。扣案如附
表扣押物欄所示之安非他命及其中編號一扣押物欄所示之帳本均沒收。
    事  實
一、乙○○曾於民國八十一年間因違反麻醉藥品管理條例案，經本院判處有期徒刑七
    月確定，於八十三年二月七日執行完畢，竟不知悔改，基於概括之販賣安非他命
    故意，而為以下之販賣安非他命犯行：
  １、緣因丁○○施用安非他命而遭警方於八十五年九月一日下午六時許，在台北縣
      板橋市○○街十七巷一號四樓之住處為警察逮捕，為配合警方查出安非他命貨
      源之供應者，乃打電話給曾與其一起吸用安非他命之己○○，請其幫忙尋找安
      非他命賣主，己○○轉託戊○○，戊○○再託乙○○向有安非他命貨源之甲○○調貨，此時乙○○與甲○○二人見生意上門，乃基於共同販賣安非他命犯意
      ，而於當晚上二十一時至二十二時間，在臺北縣板橋市○○路向綽號「黑狗」
      之不詳姓名年籍成年男子，販入安非他命一大包（淨重三二．五三公克），由
      甲○○攜帶上開安非他命及帳冊一本，由乙○○駕車搭載甲○○，再會同非基
      於共同犯意聯絡之戊○○、己○○二人人，四人一同赴臺北縣板橋市○○街十
      七巷一號四樓丁○○居所內，著手販賣安非他命予丁○○，尚未完成交易時即
      為警當場查獲，並扣得上開供販賣用之安非他命一大包（淨重三二．五三公克
      ）、帳冊一本及吸食器一個。
  ２、緣因有施用安非他命犯行之男子孫德岳於八十五年十二月十八日在台北市○○
      路一二０巷口被警方查獲施用安非他命犯行，而在警方訊問中向警方檢舉乙○○有販賣安非他命之行為（但無具體證據證明其事），而會同警方於八十五年
      十二月十九日凌晨四時許以000－0000號呼叫器呼叫６７７，聯絡上逗
      留鄭又中（鄭又中本人擁有之大量安非他命）家中之乙○○，孫德岳佯稱要買
      安非他命，而乙○○在當場與鄭又中交談確定有足供交易之安非他命之情況下
      ，與鄭又中基於共同之販賣安非他命犯意，在電話與孫德岳，二人於八十五年
      十二月十九日凌晨四時四十五分許，在臺北縣永和路上之「全國電子」店面門
      口見面，孫德岳乃帶同警員謝迺夫、簡信旭二人赴約，見面之後，孫德岳與乙○○當場談妥以三萬二千元之價格買入安非他命一兩，要到乙○○大哥（指鄭
      又中）家取貨，四人（乙○○、孫德岳、謝迺夫、簡信旭）即於當日（十九日
      ）凌晨五時許，至臺北縣永和市○○路三六二號十一樓鄭又中之家中，由乙○○上至頂樓違建向鄭又中取貨（安非他命一大包、淨重五五．四公克），再拿
      至樓下欲交給孫德岳完成交易，在場警員謝迺夫、簡信旭二人即表明身分，將
      其逮捕，並捕獲在頂樓之鄭又中及在場之王一明、侯啟鑫等人。乙○○、鄭又
      中二人之販賣安非他命行為始未得逞。
  ３、緣因有施用安非他命犯行之女子陳巧真於八十七年四月二十三日二十時四十五
      分許，在台北縣新店市○○路二００號遭警查獲，而在警方訊問中向警方檢舉
      乙○○有販賣安非他命之行為（但無具體證據證明其事），會同警方於八十七
      年四月二十三日晚間二十二時許以0000－000－000號呼叫器呼叫乙○○，二人聯絡上，陳女佯稱表購買三千元之安非他命，乙○○則基於販賣安
      非他命之故意而同意與陳女成交，二人約定於當晚在在臺北縣新店市開明高職
      旁公用電話邊進行交易，且在乙○○到達現場以後再行用電話聯絡，等到乙○○於當晚二十三時四十五分到達現場以後，又等了十五分鐘左右，即於當晚二
      十三時許，為趕至現場之警員予以逮捕，乙○○此次販賣安非他命行為始未得
      逞。其經警帶回訊問後，於次日凌晨四時許，帶同警方至前揭開明高職旁伊所
      停放之機車內，起獲其供販賣用之安非他命三小包（淨重三．三公克）。
二、案經台北縣警察局三重分局報請台灣板橋地方法院檢察署檢察官偵查起訴，其後
    並經台灣板橋地方法院檢察署及台灣台北地方法院檢察署檢察官移送併辦。
    理  由
甲、認定犯罪事實所憑之證據及其認定理由：
  一、事實欄一、１部分之犯罪事實（即販賣予丁○○之部分）：
    １、被告本人之自白：
      (1)、按被告於警訊中供稱：「因丁○○要購買安非他命，先打電話找己○○幫
          忙找「藥頭」，謝再找戊○○，而戊○○又找我，所以我找來甲○○，我
          有向甲○○言明我朋友要購買半兩重的安非他命，價錢為二萬元」（八十
          五年九月二日警訊筆錄）。而由此處之自白內容明顯可以看出，此部分販
          賣安非他命之價格是由被告與甲○○所談成者。
      (2)、嗣其於偵查中供稱：「扣案之安非他命係於九月一日晚上九至十時許，在
          板橋市○○路向『黑狗』買的」（見八十五年九月二日偵訊筆錄）。則其
          與甲○○為達成此筆交易之目的而向他人買入安非他命，打算轉售圖利之
          客觀事證亦極明確。
    ２、而從共同被告甲○○之辯解內容中亦可以看出，其與被告乙○○在知悉有人
        要買安非他命時，共同買入安非他命，而打算其中謀利之意思。
      (1)、按甲○○於原審審理中辯稱：「其與乙○○合資一人一萬元向黑狗買安非
          他命，黑狗說一包要四萬元，伊以手鍊等物抵押給黑狗二萬，故乙○○應
          再出一萬元，周說他要轉分一些給朋友就有錢了，剛好有人聯絡乙○○約
          在板橋遠東百貨，就碰到戊○○、己○○二人，便一起去丁○○住處」（
          見八十七年二月六日訊問筆錄）。
      (2)、然而其既謂要轉分一些給朋友就有錢了，足見被告與甲○○二人係至陳子
          秋住處販賣安非他命無訛。被告乙○○、甲○○向黑狗販入安非他命係基
          於營利意圖而販入，應無疑義。
    ３、共同被告丁○○及己○○、戊○○之陳述：
      (1)、按本案是丁○○打電話找己○○，而己○○打電話找戊○○，戊○○再找
          被告，而後被告找甲○○，四人一起帶安非他命至丁○○家中，且之前陳
          子秋只認識蔡松宏，己○○只認識戊○○，戊○○則只認識被告，被告認
          識甲○○，四人彼此間原來互不相識。但在被告與甲○○找到安非他命貨
          源後，其四人即一起帶安非他命至丁○○家中等情，業經丁○○、己○○
          、戊○○三人在警訊及偵訊中供證明確，不容輕言推翻。
      (2)、而其中共同被告戊○○對於其有打電話給被告一節，已往在警訊中及偵訊
          中亦為極明確之供述，事後在本院審理中才附合被告之說詞，而謂是直接
          與甲○○聯絡云云，顯屬事後所為迴護被告之說詞，自難予以採信。
      (3)、而被告原與丁○○素不相識，絕無以安非他命相贈予丁○○之理，卻在受
          戊○○之託後，與甲○○一起去買安非他命再攜帶大量之安非他命至陳
          子秋家中，隨後被警查獲，則其與甲○○打算販賣安非他命之犯意已明顯
          表徵於外。
    ４、物證：復有經警當場查扣之以下物品可資佐證：
      (1)、安非他命一大包（法務部調查局八十七年五月六日編號第００四０六四號
          檢驗通知書；淨重三二．五三公克）。
      (2)、帳本一本：
        、同案原審共同被告甲○○雖曾辯稱：「該帳本係記載互助會所用」云云
            。
        、惟在偵查中，經檢察官詢以互助會會期及會員名稱等情，卻甲○○又答
            稱：「不知」（見八十五年九月二日偵訊筆錄）。是可知甲○○此部分
            辯解並不可採。
        、因此以上之物證得作為認定被告與甲○○前開犯行之積極證據。
  二、事實欄一、２部分之犯罪事實（販賣安非他命與孫德岳未遂部分）：
    １、證人孫德岳在警訊中之供證（見八十五年偵字第二四五七四號卷第十一頁反
        面至十三頁反面）。
    ２、證人即查獲警員謝迺夫、簡信旭二人於偵查中之證詞（見八十五年偵字第二
        四五七四號卷第三十頁）。其二人之證詞特別指出：「當時其二人是隨同孫
        德岳一起至鄭又中之家中」，而修正了被告本人及孫德岳在警訊中所稱：「
        警方是埋伏現場，而在被告拿出安非他命以後才敲門進入屋內臨檢」等不實
        之陳述。
    ３、物證則有經警當場查扣之安非他命一大包（內政部警政署刑事警察局八十六
        年三月二十五日刑鑑字第一八二二八號鑑驗通知書；淨重五五．四公克）扣
        案為憑。
    ４、而被告本人在警訊中也自承上情不諱：
        按被告於警訊中供稱：其接到綽號「阿峰」之孫德岳呼叫表示欲購買安非他
        命，其即問鄭又中還有沒有貨，鄭表示還有很多，其即去接孫德岳至臺北縣
        永和市○○路三六二號十一樓客廳內，其上頂樓違建內向鄭又中索取一包安
        非他命後，拿下樓並放在客廳中桌上，隨即警查獲等情（見八十五年度偵字
        第二四五七四號卷第五條頁反面至第七頁正面）。
    ５、且被告本次犯行之查獲經過為「人贓俱獲」，亦不容其在空言否認其事。
    ６、至於其偵查中改口辯稱：「孫德岳問其有沒有安非他命，其告之剛與鄭又中
        買回安非他命放在鄭處，孫德岳即要求去看貨，其從來沒有與孫德岳交易過
        」云云（見同上卷第二十七頁、八十六年四月十一日偵訊筆錄）。核與前開
        各項客觀證據不符，顯屬避重就輕之詞，委不足採。
    ７、又被告所辯：「其僅係居中仲介交易，應僅成立幫助鄭又中販賣安非他命罪
        名」一節，惟從出面接洽及談妥價金之客觀行為觀之，已符合販賣安非他命
        罪名中之販賣構成要件行為，是其所為仍應與鄭又中成立共同正犯，無礙其
        共同販賣安非他命罪名之成立。
    ８、至於其在本院審理中要求再與孫元德對質一事，因為事實經過已極為明確，
        實無再行調查之必要。
  三、事實欄一、３部分之犯罪事實（販賣安非他命予陳巧真未遂之部分）：
    １、被告本人之自白：
        按被告乙○○於警訊中供稱：「陳巧真與其聯絡，問其有沒有安非他命，身
  上有無現貨。伊告之有貨，陳表示要三千元之安非他命，即約在開明高職前
        」等語（見台北地方法院檢察署八十七年度偵字第八三八一號卷八十七年四
        月二十四日警訊筆錄）。
    ２、共同被告陳巧真於警訊中（同上卷八十七年四月二十四日警訊筆錄）及臺灣
        臺北地方法院訊問中（見八十七年度聲羈字第二二八號卷）之指述，陳女所
        述情節，與被告以上之自白大體上均相符。
    ３、物證則有經警查扣之安非他命三小包（淨重三．三公克）為憑。
    ４、且被告本次犯行之查獲經過全程均在警方之監控下，事證極為明確，無從再
        予否認。
    ５、被告事後謂：陳巧真是直接與「阿峰」接洽，而非與其接洽云云，又聲請傳
        訊陳巧真查證其事，無非是就查證明確之事項再為無益之調查，核無必要，
        附此敘明。
乙、被告所犯罪名及其刑之酌科：
  一、核被告所為係犯舊麻醉藥品管理條例第十三條之一第二項第一款、第三項之販
      賣化學合成麻醉藥品未遂罪：
    １、按被告行為後，毒品危害防制條例已於八十七年五月二十日公布，自同月二
        十二日起施行，被告販賣第二級毒品安非他命之犯行，與之行為時之舊麻醉
        藥品管理條例（現已更名為管制藥品管理條例，並取消刑罰之規定）相比較
        結果，以行為時之舊麻醉藥品管理條例之規定有利於被告，應適用該舊法處
        斷。
    ２、被告第一次犯行部分：
      (1)、被告與本案共同被告甲○○彼此間有犯意之聯絡及行為之分，為共同正
          犯。
      (2)、而其等因丁○○配合警方，佯稱要買安非他命，而在警方之監控下，先向
          綽號「黑狗」之人買入安非他命，打算販賣給丁○○，雖然先前有買入安
          非他命之行為，但因為是出於警方之誘使行為，目的仍在完成遭警方監控
          、客觀上無從達成販賣目的之行為，是其所為僅至販賣未遂之階段。
    ３、被告第二次犯行部分，則與鄭又中彼此間有犯意之聯絡及行為之分，構成
        共同正犯。
    ４、而被告第二、三次部分之犯行雖未經檢察官提起公訴，惟因此部分犯行與前
        揭論罪之販賣安非他命部分，有連續犯裁判上一罪之關係，且其中第二、三
        次之犯行亦經檢察官移送併辦，應為起訴效力所及，本院自得併予審究。
    ５、又被告以上三次犯罪雖均已著手於犯罪行為之實施，然未得手，所犯僅止於
        未遂階段，均為未遂犯，應依刑法第二十六條之規定減輕其刑。
    ６、至於被告持有安非他命之低度行為應為販賣安非他命之高度行為所吸收，不
        另論罪。
  二、又其先後三次犯行，時間緊接，犯罪構成要件相同，顯係基於概括之犯意反覆
      為之，為連續犯，應論以一販賣化學合成麻醉藥品既遂罪，並加重其刑。
  三、另查被告曾於八十一年間因違反麻醉藥品管理條例案，經本院判處有期徒刑七
      月確定，於八十三年二月七日執行完畢等情，有卷附之臺灣高等法院檢察署刑
      案紀錄簡覆表可稽，其於五年以內再犯有期徒刑以上之本罪，係累犯，應依法
      遞加重其刑。
  四、爰審酌被告素行不良，且年輕力壯，竟不思以一己之力，循正當途徑賺取財物
      ，販賣安非他命危害國人身體健康，並製造社會問題，形成犯罪行為之一大根
      源，及其犯罪動機、所生危害、犯後態度等一切情狀量處如主文所示之刑。
  五、扣案如附表扣押物欄所示之安非他命均係違禁物；其中附表編號一扣押物欄所
      示之帳本，係被告乙○○及甲○○供非法販賣安非他命所用之物，爰分別依刑
      法第三十八條第一項第一款、第二款規定宣告沒收。
丙、退回併辦之部分：
  一、台灣台北地方法院檢察署八十六年度偵字第七０四七號案中之第一部分（該案
      有二部分之併辦案件，此部分指其中之台灣台北地方法院檢察署八十五年度偵
      字第二二一四三號案，原判決在理由中已諭知此部分退回併辦）：
    １、此部分移送併辦意旨略以：
      (1)、八十五年十月四日下午，警方持台北地方法院檢察署核發之搜索票至其承
          租之帥客飯店（臺北市○○○路○段九十巷二號）六０八室搜索，當場查
          獲被告及劉慧苓、郭秋燕等三人共同吸食安非他命，又扣得帳單一張，而
          將其等帶回警局訊問。
      (2)、偵訊時被告供稱：「其於八十五年十月四日六時許，在臺北市○○路、復
          興南路，以一．六公克三千元代價販售安非他命予綽號『大胖池』之男子
          ，警方查扣之帳單上是記載安非他命重量及販賣價錢、買者綽號」等語（
          見台北地方法院檢察署八十五年度偵字第二二一四三號卷八十五年十月四
          日警訊筆錄參照）。
    ２、惟查：
      (1)、被告於偵查及原審審理中均否認上開自白之真實性。
      (2)、而查扣之疑似帳單一紙，據同時為警查獲之郭秋燕於偵查中供稱是甲○○
          交其代為保管者，則此疑似帳單應係甲○○所有。（台北地方法院檢察署
          八十五年度偵字第二二一四三號卷八十五年十月四日警訊筆錄參照）。
      (3)、是以足見被告前揭警訊中之自白尚難謂與事實相符。
    ３、是以被告此部分罪嫌顯有不足，因此與前開論罪科刑部分無連續犯之裁判上
        一罪關係可言，應退還檢察官，由其另行處理結案。
  二、台灣台北地方法院檢察署八十六年度偵字第七０四七號案中之第二部分（該案
      如上所述，有二併辦案件，此部分所指為其中台灣台北地方法院檢察署八十五
      年度偵字第二五二０七號案，原判決在理由中已諭知此部分退回併辦）：
    １、此部分移送併辦意旨略以：
        依證人陳亞恬曾於警訊中指稱：「其曾向被告買安非他命一次，二千元約一
        公克，在路邊交易」等情（見卷附之台北地方法院檢察署八十五年度偵字第
        二五０二七號卷八十五年十一月六日警訊筆錄）。
    ２、惟查：
      (1)、陳亞恬僅為上開事實之陳述，並未指明購買時間、地點，又無其他補強證
          據可資証明。
      (2)、被告亦辯稱，陳亞恬欠他錢，所以每次他要吸食安非他命時，陳亞恬都會
          提供給他吸食。（台北地方法院檢察署八十五年度偵字第二五０二七號卷
          八十五年十一月六日警訊筆錄參照）
    ３、是以被告此部分罪嫌顯有不足，因此與前開論罪科刑部分無連續犯之裁判上
        一罪關係可言，應退還檢察官，由其另行處理結案。
  三、台灣板橋地方法院檢察署八十八年度偵字第一二三五六號案（該案原為台灣板
      橋地方法院檢察署八十七年度偵字第八六七七號案，經檢察官移送原審併辦，
      原判決為不另為無罪之諭知，並退回該案，而檢察官改分上述新案號，再度向
      本院併案）：
    １、此部分移送併辦意旨略以：
      (1)、依證人侯啟鑫於警訊中指稱：「其曾向被告購買安非他命，每次都以呼叫
          器0000000000聯絡他，再約定地點交易，每次都是買一小包二
          千元，最後一次是在八十七年四月三日下午十四時左右，約定地點是在板
          橋市○○路口一家７－１１超商前，並稱總計向乙○○購買安非他命約七
          次左右」等情（見卷附之板橋地方法院檢察署八十七年度偵字第八六七七
          號卷八十七年四月二十二日警訊筆錄）。
    ２、惟查：
      (1)、侯啟鑫嗣後於偵查中證稱：「是在八十六年八月以後向被告買過三、四次
          」等語（同上卷八十七年七月二十四日偵訊筆錄參照）。
      (2)、其指述向被告購買安非他命之次數、價格，先後供述已有不符，況亦無明
          確之時間地點，復為被告所否認，亦查無其他積極證據足資佐證，自無從
          據此有瑕疵之指述為論罪之依據。
    ３、是以被告此部分罪嫌顯有不足，因此與前開論罪科刑部分無連續犯之裁判上
        一罪關係可言，應退還檢察官，由其另行處理結案。
  四、台灣板橋地方法院檢察署八十八年度偵字第一二三五五號案（該案原為台灣板
      橋地方法院檢察署八十六年度偵字第二四八一五號案，經檢察官移送原審併辦
      ，原判決為不另為無罪之諭知，並退回該案，而檢察官改分上述新案號，再度
      向本院併案）：
    １、此部分移送併辦意旨略以：
        被告於八十六年十二月七日在其友人楊清忠之住處為警臨檢查獲其吸用安非
        他命一事，而在警方訊問時自行供承：「其有幫友人代購安非他命，從中抽
        取微量供自己吸食，最近一次是幫楊清忠代購五千元一公克安非他命，於八
        十六年十一月底，在楊清忠住處，即台北縣中和市○○路六十一巷五弄三號
        六樓樓下交貨」等語。（見板橋地方法院檢察署八十六年度偵字第二四八一
        五號卷八十六年十二月八日警訊筆錄）。
    ２、惟查：
      (1)、被告事後在原審審理中則否認上開供述。
      (2)、而證人楊清忠於偵查中亦否認有請乙○○幫忙調過安非他命（見同上卷八
          十七年二月十一日偵訊筆錄參照）。
      (3)、是以此部分罪嫌之證據僅有被告於警訊中之自白而已，並無補強證據為憑
          。依法不得據為認定犯罪之積極證據。
    ３、是以被告此部分罪嫌顯有不足，因此與前開論罪科刑部分無連續犯之裁判上
        一罪關係可言，應退還檢察官，由其另行處理結案。
  五、台灣板橋地方法院檢察署八十八年度偵字第一二三四九號案（該案原為台灣板
      橋地方法院檢察署八十七年度偵字第三六六六號案，經檢察官移送原審併辦，
      原判決為不另為無罪之諭知，並退回該案，而檢察官改分上述新案號，再度向
      本院併案）：
    １、此部分移送併辦意旨略以：
        證人陳美美曾警訊中指稱：「其自八十六年六月起陸續向被告購買安非他命
        吸食，約十次以上，每次均買二千元至五千元不等，是打乙○○之呼叫器0
        00000000先聯絡後，由被告親自送來」等情（見卷附之板橋地方法
        院檢察署八十七年度偵字第三六六六號卷八十七年二月七日警訊筆錄）。
    ２、惟查：
      (1)、本案是被告於八十七年一月八日在警訊中先指稱：「陳美美曾於八十六年
          十二月十六日上午九時許，在台北縣中和市○○路六十一巷五弄三號五樓
          頂之租屋處，以一小包安非他命約０．一公克一千元之代價販賣予被告，
          供被告吸用」等情（見同上卷八十七年一月八日警訊筆錄），而後陳美美
          才遭警方臨檢逮捕，而於八十七年二月七日接受警方之訊問，反指被告販
          賣安非他命予其本人。
      (2)、是以其二人在警訊中互控向對方購買安非他命，可能即有互為挾怨誣陷之
          可能性。
      (3)、而部分犯行之證據，也僅有被告與陳美美間相互之指控陳述而已，並無其
          他積極旁證可為補強證據，是難僅憑陳美美未盡詳實之指述，即行據為認
          定被犯罪之積極證據。
    ３、是以被告此部分罪嫌顯有不足，因此與前開論罪科刑部分無連續犯之裁判上
        一罪關係可言，應退還檢察官，由其另行處理結案。
  六、台灣板橋地方法院檢察署八十八年度偵字第一八四０一號案：
    １、此部分移送併辦意旨略以：
        按證人呂宗祐於八十八年八月一日凌晨四時許在板橋市○○路與新海路路口
        為警查獲其施用安非他命犯行，而在八十八年八月一日警訊中供稱：「其最
        後一次吸食安非他命之時間是在八十八年七月三十一日晚上，而其所吸用之
        安非他命則是向被告以一公克一千五百元購得者，且其僅向被告購買一次」
        等情（見台灣板橋地方法院檢察署八十八年度偵字第一八四０一號卷第七頁
        正面、第八頁），復供出被告之出入地點，警方乃依呂宗祐之供述，循線至
        三重市○○街四六之一號巧商便利商店門前，查獲被告，並在被告持有之香
        煙盒內搜到安非他命一包（毛重０．七公克）。
    ２、惟查：
      (1)、證人呂宗祐雖曾在警訊中親自指認遭逮捕之被告即為販賣安非他命之人（
          見臺灣板橋地方法院檢察署八十八年度偵字第一八四０一號卷第七頁正面
          、第八頁正面）。但被告本人於被捕後則在警訊中供稱：「其是與呂宗祐
          各出資一千元，向綽號金老三之人購買安非他命一包二公克，而於八十八
          年七月二十九日二十三時許，在永和市○○路、文化路路口分給呂宗祐一
          包」等語。（同同上卷第十一頁正面），二人所供並不一致。
      (2)、等到檢察官偵訊時，證人呂宗祐即改口證稱警訊時之陳述為不實在，其係
          向「阿德」買的，由乙○○送來，送到三重市忠孝橋下附近，是在八十八
          年七月三十一日下午送來。（同上卷第十八頁正面）。且被告本人在檢察
          官偵訊時，亦推翻警訊時之自白，改稱其並未拿安非他命予呂宗祐，是警
          方從機車旁邊拿了一包煙盒即稱是其所有（見同上卷第十九頁正面）。是
          其二人在偵訊中之供述又不一致。
      (3)、參酌以上被告與呂宗祐前後不一之供述，實無法使法院能對被告販賣安非
          他命之具體時地獲得確信。
      (4)、何況共同被告（包含共同正犯或同一刑案程序中利害相反之被告）之自白
          本不得據為認定被告犯行之惟一證據，依法須有補強證據做為佐證。而被
          告本身既有施用安非他命之犯罪前科，則其被捕時所查扣之一包安非他命
          既然僅有０．七公克，客觀上也無從判斷為供其販賣之安非他命（極有可
          能是供其自己施用者），是以該項物證也無據為呂宗祐以上供述之補強證
          據。
      (5)、是以被告此部分罪嫌，顯乏足夠之證據證明其事。
    ３、是以被告此部分罪嫌顯有不足，因此與前開論罪科刑部分無連續犯之裁判上
        一罪關係可言，應退還檢察官，由其另行處理結案。
丁、撤銷改判之理由：
    原判決對被告予以論罪科刑，固非無見，但將被告第一次犯行部分，認為當被告
    與甲○○一起向綽號「黑狗」之人買入安非他命時，其犯罪行為已屬既遂。而忽
    略了被告與甲○○會起意購買安非他命，起因於丁○○配合警方之誘使行為，且
    其買入之安非他命，最終目的既然是打算販賣給丁○○，而此一目的達成之可能
    性，因為已遭警方之監控、在客觀上無從實現，不會發生如犯罪既遂一般之危害
    性，是其所為在刑法之評價上應認為僅至販賣未遂之階段。是以原判決依既遂之
    規定對被告論罪科刑，自有不當。上訴意旨否認犯罪雖屬無據，但原判決既有可
    議，自應由本院依職權予以撤銷改判，以期適法。
據上論斷，應依刑事訴訟法第三百六十九條第一項前段、第三百六十四條、第二百九
十九條第一項前段、麻醉藥品管理條例第十三條之一第二項第一款，第三項、刑法第
十一條前前段、第二條第一項但書、第二十八條、第五十六條、第二十六條前段、第
四十七條、第三十八條第一項第一款、第二款判決如主文。
本案分別經檢察官蔡茂松到庭執行職務。
中    華    民    國    八十九    年       二       月      二十二      日
    臺灣高等法院刑事第二十四庭
                              審判長法  官  帥  嘉  寶
                                    法  官  李  世  貴
                                    法  官  聶  齊  桓
右正本證明與原本無異。
如不服本判決應於收受送達後十日內向本院提出上訴書狀，其未敘述上訴之理由者並
得於提起上訴後十日內向本院補提理由書（均須按他造當事人之人數附繕本）。
                                    書記官  陶  美  玲
中    華    民    國    八十九    年       二       月      二十五      日
附錄：本案論罪科刑法條全文
舊麻醉藥品管理條例第十三條：
麻醉藥品，限供醫藥及科學上之需用，不得非法輸入、製造、運輸、販賣、持有、施
打或吸用。
麻醉藥品管理條例第十三條之一第二項第一款、第三項：
違反前條之規定，其屬於第二條第四款之麻醉藥品者，依左列規定處罰：
一、非法輸入、製造、運輸、販賣者，處五年以上有期徒刑，得併科五萬元以下罰金
    。
犯第二項第四款之罪有癮者，應由審判機關先行指定相當處所勒戒。經勒戒斷癮後再
犯者，加重本刑至三分之二。
本案附表：
編號  移送及起訴案號  查獲時地          扣押物  備註
一    臺北縣警察局三  八十五年九月一日  安非他命一包（淨  臺北縣衛生局煙毒
      重分局、丙○八  晚上十時三十分在  重三二．五三公克  檢驗成績書陽性
      十五年度偵字第  板橋市○○街一七  ）、吸食器一個、
      一七０五六號    巷一號五樓頂      帳本一本
二    臺北市政府警察  八十五年十二月十  安非他命（淨重五  臺北市立療養院煙
      局信義分局、板  九日五時許在臺北  五．四公克）      毒尿液檢驗報告書
      檢八十五年度偵  縣永和市○○路三                    陽性反應
      字第二四五七四  六二號十一樓
      號移送併辦
三    臺北縣警察局新  八十七年四月二十  安非他命三小包（  臺北縣衛生局煙毒
      店分局、臺北地  三日二十三時許在  淨重三．三公克）  檢驗成績書陽性反
      檢署八十七年度  臺北縣新店市開明                    應
      偵字第八三八一  高職旁公共電話亭
      號移送併辦


司法院資訊處製作；財團法人民間司法改革基金會備份。
